Inventaris van het archief van de Hoofdvlootaalmoezenier, (1914) 1921-1997
Nationaal Archief, Den Haag
- Stukken naar inhoud beschreven, B.
  - Plaatsgebonden geestelijke verzorging, B.5.
    - Nederlandse Antillen, Aruba en Suriname, B.5.1.
      - Nota van vlootaalmoezenier A.P. van Diemen en vlootpredikant R. van den Berg betreffende de geestelijke verzorging in de Nederlandse Antillen, 1974; 388; stuk
      - Historische beschrijving van het landhuis Ascencion, vormingscentrum van de Koninklijke Marine, door vlootaalmoezenier E.A.J. Kamerbeek, 1978; 389; omslag
      - Verslagen van de regiovergaderingen van de geestelijke verzorging op de Nederlandse Antillen, 1980-1994; 390; pak
      - Werkbezoeken van hoofdvlootaalmoezenier A.P. van Diemen aan de Nederlandse Antillen, 1980-1996; 391; omslag
      - Werkbezoek van hoofdvlootaalmoezenier J.M. Janssen aan de Nederlandse Antillen, 1984; 392; omslag
      - De militaire begraafplaats op Curaçao, 1985-1987; 393; omslag
        Nota bene: Het jaar 1986 ontbreekt.
      - Werkbezoeken van hoofdvlootaalmoezenier J.Th.M. van Baardewijk aan de Nederlandse Antillen en Aruba, 1986-1991; 394; omslag
      - Werkbezoek van de hoofvlootaalmoezenier F.H. Kuttschrütter aan de Nederlandse Antillen en Aruba, 1992-1994; 395; omslag
      - Rapport 'Enige informatie betreffende het werk van de geestelijke verzorging op de marinebasis Parera' op Curaçao, 1993; 396; stuk
      - Verslagen van de regiovergaderingen van de geestelijke verzorging in het Caraïbisch gebied, 1995-2006; 397; omslag
      - Rapport van de vlootraadsman, vlootaalmoezenier en vlootpredikant; 'Termverslag 1994-1997 geestelijke verzorging marinebasis Parera `Curaçao', 398; stuk
      - Stukken betreffende het termverslag geestelijke verzorging marinebasis Parera op Curaçao, 1997; 399; omslag
      - Verslag inzake de geestelijke verzorging op marinekazerne Savaneta op Aruba over de periode 1997-2000, 400; stuk
    - Nederlands-Indië, B.5.2.
      - Notulenboeken van de vlootaalmoezenier afdeling Soerabaja, 1925-1932; 401; pak
      - De Rooms-Katholieke geestelijke verzorging der Koninklijke Marine, 1932-1951; 402-403; 2 pakken
        - 1932 - 1946, 402; pak
        - 1947 - 1951, 403; pak
      - Verslagen van de hoofdvlootaalmoezenier betreffende de Rooms-Katholieke geestelijke verzorging der Koninklijke Marine in Nederlands-Indië en Australië, 1942-1944; 404; omslag
      - Verslagen van de werkzaamheden van de vlootaalmoezeniers, 1945-1946; 405; omslag
      - Stukken betreffende de werkzaamheden van vlootaalmoezenier F. van de Vliet in Nederlands-Indië, alsmede de rouwkaart van zijn overlijden, 1945-1948; 406; omslag
      - Brief van het missiesecretariaat Minderbroeders aan de Hoofdvlootaalmoezenier inzake het ontraden om een brief uit november 1945 van legeraalmoezenier pater Remmen te publiceren, die handelde over de wreedheden door de Japanners bij de inval in Nederlands- Indie, zijn internering en de periode direct na de Japanse capitulatie, 1945-1969; 407; omslag
      - Verslagen van de werkzaamheden in Indonesië van vlootaalmoezenier A.O.H. Brugmans, 1946; 408; omslag
      - Rapporten, verslagen en correspondentie van vlootaalmoezenier P.J.H. van Schaik, 1946-1948; 409; omslag
      - Verslagen en correspondentie van vlootaalmoezenier J.S. Nieuwendijk, 1946-1949; 410; omslag
      - Correspondentie van vlootaalmoezenier G.J. Bots uit Nederlands-Indië, 1946-1949; 411; omslag
      - Het katholiek marine tehuis Sterre der Zee te Soerabaja, 1946-1950; 412; omslag
      - Verslag van de marinevoorlichtingsdienst over de Indische vorming, 1947; 413; stuk
      - Rapport over de Javanen-missie, 1947; 414; omslag
      - Verslagen van vlootaalmoezenier A. Donne te Soerabaja, 1947-1948; 415; omslag
      - Rapporten en verslagen van vlootaalmoezenier G.J. van Rijnsoever, 1947-1950; 416; omslag
      - Het 25-jarig priesterfeest van de mariniersbrigade aalmoezenier F. van de Vliet te Soerabaja, 1948; 417; omslag
      - Rapport van het Centraal Missie Bureau te Batavia; 'Rechten der Kerk in Indonesië' en folders, 1948; 418; omslag
      - Correspondentie van de hoofdvlootaalmoezenier J.F.M. de Sain met vlootaalmoezeniers over de plaatsingen, de problemen en regels voor de geestelijke verzorging in Nederlands-Indië, 1948; 419; omslag
      - Rapporten en verslagen van de werkzaamheden van vlootaalmoezenier B.J.J. Vroom, 1948-1949; 420; omslag
      - Reisverslagen van verschillende legeraalmoezeniers aan boord van de schepen naar Nederlands-Indië en naar Nederland, 1948-1950; 421; omslag
      - Rapporten en verslagen van vlootaalmoezenier P.H. Buyssen, 1948-1950; 422; omslag
      - Correspondentie over en met het bestuur van de Vereniging beroepsschepelingen bij de zeemacht, 1949; 423; omslag
      - Verslagen van vlootaalmoezenier A. Martens, 1949 - 1950; 424; omslag
      - Verslagen en correspondentie van vlootaalmoezenier J. Molenaar in Nederlands-Indië, 1949-1955; 425; omslag
      - Stukken betreffende het verkrijgen van de Nederlandse nationaliteit van ir. Han Tiauw Kie, 1951; 426; omslag
      - Publicatie betreffende de volledige teksten van de drie Achter het Nieuws-uitzendingen over de gebeurtenissen tijdens de twee Politionele Acties in het voormalig Nederlands-Indië, 1969; 427; deel
      - Krantenartikelen met betrekking tot de affaire dr. J. Hueting betreffende Nederlands-Indië, 1969; 428; omslag
      - Stukken betreffende de geestelijke verzorging, onder andere van pastoor F. Fleerakkers, alsmede stukken betreffende Korea, 1975-1986; 429; omslag
        Nota bene: Geen gegevens over de jaren 1977 tot en met 1985.
      - Scriptie van H. Theunissen betreffende uitlatingen van Nederlandse legergeestelijken inzake de Indonesische kwestie 1945 - 1950, 1976; 430; omslag
    - Nederlands-Nieuw-Guinea, B.5.3.
      - Verslag van pater De Jong betreffende de houding en behandeling van de rooms-katholieke missie en de Kaja-Kaja's gedurende de oorlog te Merauke (Zuid-Nieuw-Guinea) van 1942-1946, 1947; 431; stuk
      - Correspondentie tussen de vlootaalmoezenier G.J. Bots en de hoofdvlootaalmoezenier over de geestelijke verzorging in Nederlands-Nieuw-Guinea, 1950-1953; 432; omslag
      - Schetsen van de kerk en pastorie te Biak Nederlands-Nieuw-Guinea, 1955; 433; omslag
      - Correspondentie met hoofdvlootaalmoezenier Monseigneur J.F.M. de Sain over de situatie van de hulp aanlmoezeniers van de detachementen Fak-Fak, Manokwari en Kaimana op Nederlands-Nieuw-Guinea, 1955-1961; 434; omslag
      - Algemene inlichtingen over Nederlands-Nieuw-Guinea ten behoeve van het marinepersoneel, 1958; 435; omslag
      - Het katholiek militair tehuis Sorong in Nederlands-Nieuw-Guinea, 1958-1959; 436; omslag
        Nota bene: Met tekeningen; met foto's
      - De geestelijke verzorging in Nederlands-Nieuw-Guinea, 1958-1962; 437; omslag
      - "Nederlands-Nieuw-Guinea, de 6 afdelingen in vogelvlucht", rapport van W.A.L. Doorenmaalen, 1959; 438; katern
      - De luidklok te Fak-Fak in Nederlands-Nieuw-Guinea, 1959-1962; 439; omslag
      - Nota van de vlootaalmoezenier dr. L.A.M. Goossens over scooter vervoer voor de vlootgeestelijke in Nederlands-Nieuw-Guinea, 1960; 440; stuk
      - Bijlagen 1 tot en met 6 van het rapport van de vlagofficier personeel inzake zijn reis naar Nederlands-Nieuw-Guinea, 1961; 441; omslag
    - Golfregio, B.5.4.
      - De geestelijke verzorging op de marineschepen ten tijde van de Golfcrisis, 1990-1991; 442; pak
    - Marokko, B.5.5.
      - 'Operatie Agadir' door Klaas van der Geest, 1960; 443; omslag
        Nota bene: Kopie
      - De hulpverlening aan slachtoffers van de aardbeving in Agadir (Marokko), 1960-1999; 444; omslag
        Nota bene: Het betreft hier alleen de jaren 1960 en 1999.
  - Saamhorigheid en samenwerking, B.6.
    - De inzet van de heer A.W.P. Angenent voor de oprichting van een militaire belangenvereniging op katholieke grondslag onder patronaat van Sint Joseph, 1933-1990; 445; omslag
    - Statuten, huishoudelijk reglement, vergaderverslagen en correspondentie met de hoofd vlootaalmoezenier inzake de Vereniging voor Belangenbehartiging van schepelingen en oud-schepelingen bij de Zeemacht (VBZ), 1946-1983; 446-448; 3 omslagen
      - 1946 - 1959, 446; omslag
      - 1961 - 1975, 447; omslag
      - 1976 - 1983, 448; omslag
    - Pinksteren in West-Berlijn, 1947; 449; omslag
    - Audiënties bij de paus te Rome, 1963-1983; 450; omslag
    - Verslag van de regio vergadering van Den Haag met een kort overzicht over de samenwerking tussen de Protestantse en Rooms-Katholieke geestelijke verzorging gedurende de laatste tien jaar, 1973; 451; stuk
    - De aanbieding van de scheepsbijbel bij de indienststelling van Hr.Ms. Van Kinsbergen, 1982-1983; 452; omslag
    - Militaire ontmoeting tijdens de 'Katholikentag' in Aken van 10 - 14 september, 1986-1987; 453; pak
      Nota bene: Met folders en programmaboek
  - Voorlichting en communicatie, B.7.
    - De organisatie van de Rooms-Katholieke vereniging van marinepersoneel St. Christophorus, met aantekeningenschrift, foto en ansichtkaarten van marinetehuis Stella Maris, 1911-1991; 454; pak
    - Uittreksels uit 'Een goed woord voor het mindere marine-personeel', Den Haag, 1914 en van archiefstukken van het algemeen hoofdkwartier (A.H.K.) betreffende toelating van minderjarige schepelingen tot het lidmaatschap van organisaties van het marinepersoneel, militaire tehuizen voor de marine en jeugdhuwelijken bij de marine, 1914-1934; 455; omslag
    - Teksten, aantekeningen en fotokopieën uit St. Christophorus, Marineweekblad, Katholieke Illustratie, het Wachtwoord en Onze Vloot, door dr. L.A.M. Goossens, 1920-1934; 456; omslag
    - Kopieën van verschillende illustraties en advertenties over de geestelijke verzorging uit de jaren 1921 tot 1923, 1921-1923; 457; omslag
    - Statuten en huishoudelijke reglementen en handboekje van de Nederlandse Rooms-Katholieke vereniging van marinepersoneel Sint Christophorus, 1930; 458; stuk
    - Namenlijsten van nabestaanden van gesneuveld c.q. overleden marinepersoneel, 1940-1950; 459; omslag
    - De liquidatie van de vereniging ten behoeve van het Rooms-Katholiek marinepersoneel St. Petrus en het ongedaan maken hiervan in 1945-1946, 1942-1963; 460; omslag
    - Krantenknipsels over het militaire tehuis Stella Maris te Den Helder, 1957; 461; omslag
    - 'Tussen Duinen en Dijken', contactblad van het Apostolaat der Minderbroeders in Noord-Holland, een speciale uitgave met daarin de studie inzake de sociaal-religieuze situatie in Den Helder, 1960; 462; stuk
    - Kranten en tijdschrift artikelen over de geestelijke verzorging in de krijgsmacht, 1960-1996; 463; omslag
    - Stukken van het bureau van de hoofdvlootaalmoezenier met betrekking tot documentatie en informatie over de geestelijke verzorging, 1965-1972; 464-471; 8 omslagen
      - 1965, 464; omslag
        Nota bene: Met inhoudsopgave
      - 1966, 465; omslag
      - 1967, 466; omslag
      - 1968, 467; omslag
      - 1969, 468; omslag
      - 1970, 469; omslag
      - 1971, 470; omslag
      - 1972, 471; omslag
    - Publicaties van de afdeling documentatie en informatie van het bureau Hoofdvlootaalmoezenier, 1965-1972; 472; pak
    - Samenvatting van de antwoorden van de aalmoezeniers van zee-, land-, en luchtmacht op de hen gestelde vragen inzake de status van de geestelijke verzorger, 1966; 473; stuk
    - Informatiebulletins van het bureau Hoofdvlootaalmoezenier, 1967-1973; 474; pak
    - Vergaderverslagen van en stukken betreffende de publicatie-commissie van het samengaan van de bladen 'Roerganger' en 'Stella Maris', 1968-1969; 475; omslag
    - Notitie van P.J.A. van Velzen 'Beroepscode voor legeraalmoezeniers', 1969; 476; stuk
    - Notitie van aalmoezenier C. Hubers betreffende algemeen menselijke en maatschappelijke invloeden, 1970; 477; omslag
    - Notitie van professor dr. J. Firet 'Het pastoraat als probleem', 1970; 478; stuk
    - Ontvangen informatie over de Petrus- en Paulusparochie en het tehuis voor militairen in Den Helder en 8 historische prentbriefkaarten van Den Helder uit de periode 1836-1824, 1970; 479; omslag
    - Contact, tijdschrift voor militaire pastoraal, uitgave van het bureau Militair pastoraal contact, 1971; 480; omslag
    - 'Taak en functie van de geestelijke verzorger in de Koninklijke Marine' door dr. L.A.M. Goossens, 1971; 481; stuk
    - Uittreksels uit archieven, marinebladen, staats- en marinebegrotingen, rooms-katholiek marineweekblad en artikelen betreffende sociale onrust, mijnopruimingen, marinedagen, het monument voor de land- en zeemacht in Scheveningen en de geestelijke verzorging bij de Koninklijke Marine in de periode 1918-1934, 1971-1976; 482; omslag
      Nota bene: Met hiaten. Bevat artikel 'Vlootaalmoezeniers en vlootpredikanten bestaan vijftig jaar', (1856-1921), 'Geestelijke verzorging op het varende schip, 1921 - 1929', door dr. L.A.M. Goossens, delen tekst uit 'In moeilijke omstandigheden', door N. Bosboom, 1935, 'Geestelijke verzorging bij de vloot' door D.J. Warners en Mobilisatie-herinneringen'', door H.J.M.M. Alink met begeleidende brief van L.A.M. Goossens, 1971
    - Krantenartikel van de Volkskrant, alsmede uitnodiging voor de afscheidsreceptie van hoofdvlootaalmoezenier Goossens, 1972-1979; 483; omslag
    - Overzicht van de Rooms-Katholieke geestelijke verzorging bij de marine vanaf de 18e eeuw tot 1945, 1973; 484; stuk
    - 'Geestelijke Verzorging als Discipline', omschrijving bij het ochtend-thema van de vergadering, 1975; 485; stuk
    - Artikelen over het marineleven van matroos Ewoud van Everdingen (1889-1899), 1975; 486; omslag
    - Doctoraal scriptie poimeniek van E.T. Haan 'Aspekten van de zielzorg bij de Koninklijke Marine', 1976; 487; stuk
    - 'Geestelijke verzorging op het varende schip 1921-1929' door dr. L.A.M. Goossens, uitgave van het Marineblad, 1976; 488; omslag
    - 'Van vlootpastoor tot vlootaalmoezenier 1918-1921' door dr. L.A.M. Goossens, uitgave van het Marineblad, 1976; 489; omslag
    - De herdenking 1676-1976 van Michiel Adriaenszoon de Ruyter, alsmede verslag van het symposium 'Der Staten Rechterhand', 1976-1977; 490; omslag
      Nota bene: Met foto van Hr.Ms. De Ruyter
    - Tekst van het KRO-programma over het militair pastoraal centrum, 1977; 491; stuk
    - De aanschaf en uitgifte van het embleem voor de geestelijke verzorging Koninklijke Marine, 1977-1978; 492; omslag
    - Brief van hoofdlegeraalmoezenier Linssen betreffende de toezending van 'Parkweg 303 Voorburg', een door de heer A. Lezer geschreven gedicht, 1978; 493; stuk
    - 'Dienen wij de Vrede', discussiestuk van de werkgroep geestelijke verzorging, 1980; 494; stuk
    - 'Geestelijke verzorging in een veranderende krijgsmacht', tweede publicatie van de werkgroep geestelijke verzorging, 1980; 495; stuk
    - Herdenkingen van de Slag in de Javazee, 1982-1992; 496; omslag
    - Lezing van professor dr. W. Goddijn bij gelegenheid van de functieoverdracht van hoofdvlootaalmoezenier A.P. van Diemen aan vlootaalmoezenier J.M. Janssen, 1983; 497; stuk
    - Presentatiedag over het militair pastoraat, 1984-1985; 498; omslag
    - Tijdschrift Bisdom bij de Belgische Krijgsmacht, 1986; 499; omslag
    - 'Ambtsgeheim een zaak van vertrouwen en integriteit', notitie van het bureau Hoofdaalmoezenier en het bureau Hoofdpredikant, 1990; 500; stuk
    - Stukken betreffende medebroeders Franciscanen (O.F.M.), aalmoezeniers tijdens de oorlogsdagen van mei 1940, met krantenartikelen, 1990; 501; omslag
    - Notitie 'Vrijplaats, ambt en humanistisch geestelijk werk', 1993; 502; omslag
    - Brief van hoofdkrijgsmachtaalmoezenier Heutinck met toezending van het declamatorium voor de Indië herdenking 'Ode aan de officieren van God' door Pierre Huyskens, 1997; 503; stuk
  - Documentatie, B.8.
    - Kopie van het boek van D. van Frankenhuysen 'Legerverbetering en Volksbeschaving', alsmede een stukje uit het deelrapport Jeugd in de Krijgsmacht, 1876, 1975; 504; omslag
    - Vier boekjes over de zeeheld Jan van Amstel, 1890-1969; 505; omslag
    - Handboekje voor de leden der R.K. Militairen Vereeniging, 1905; 506; omslag
    - Boekje 'Mobilisatieherinneringen' door H.J.M.M. Alink, 1914; 507; omslag
    - Boekje 'Even luisteren! een woord aan katholieke militairen' door J. van den Heuvel, 1916; 508; omslag
    - Ingebonden weekbladen van de Nederlandse rooms-katholieke vereniging van marinepersoneel St. Christophorus, 1920-1934; 684-697; 14 delen
      - Eerste/tweede jaargang1920 - 1921, 684; deel
      - Derde jaargang1922, 685; deel
      - Vierde jaargang1923, 686; deel
      - Vijfde jaargang1924, 687; deel
      - Zesde jaargang1925, 688
      - Zesde/zevende jaargang1925 - 1926, 689; deel
      - Zevende jaargang1926, 690; deel
      - Achtste jaargang1927, 691; deel
      - Negende jaargang1928, 692; deel
      - Elfde jaargang1930, 693; deel
      - Twaalfde jaargang1931, 694; deel
      - Dertiende jaargang1932, 695; deel
      - Veertiende jaargang1933, 696; deel
      - Vijftiende jaargang1934, 697; deel
    - Boekje 'De Noorsche Kruisreis' uit het dagboek van den vlootaalmoezenier H.J.M.M. Alink aan boord van Hr.Ms. Heemskerck, 1923; 509; deel
    - Boekjes (1e en 2e druk) mijn eerste reis aan boord van Hr.Ms. Zeeland naar de Canarische eilanden van de vlootaalmoezenier H.J.M.M. Alink, 1923; 510; deel
    - Boekje 'Mijn derde kruisreis aan boord van Hr.Ms. Tromp in de Middellandsche Zee' door H.J.M.M. Alink, 1923-1924; 511; deel
    - Boekje 'De Dienaar Gods P. Carolus Houben van de congregatie der passionisten', 1929; 512; deel
    - Ingebonden maandbladen Stella Maris, 1934-1968; 513-534; 21 delen, 1 omslag
      Nota bene: De periode 1934-1937 is niet ingebonden
      - 1934 - 1937, 513; omslag
      - 1943 - 1946, 514; deel
      - 1948, 515; deel
      - 1949, 516; deel
      - 1950, 517; deel
      - 1951, 518; deel
      - 1952, 519; deel
      - 1953, 520; deel
      - 1954, 521; deel
      - 1955, 522; deel
      - 1956, 523; deel
      - 1957, 524; deel
      - 1958, 525; deel
      - 1959, 526; deel
      - 1960, 527; deel
      - 1961, 528; deel
      - 1962, 529; deel
      - 1963, 530; deel
      - 1964, 531; deel
      - 1965, 532; deel
      - 1966 - 1967, 533; deel
      - 1966 - 1968, 534; deel
    - Boekje 'Overdruk uit de Nederlandsche katholieke stemmen' over de militaire zielzorg, 1939; 535; omslag
    - Dagboek van de mobilisatie en den oorlog en brieven van legeraalmoezenier J.J. Brouwer, 1939-1940; 536; omslag
    - Boekje 'Stellingen en artikelen voor te stellen in de zaak van Zalig- en Heiligverklaring van den Dienaar Gods Pater Carolus a Sto Andrea geprofest priester van de Congregatie van het Allerheiligste Kruis en Lijden O.H.J.C.', 1940; 537; deel
    - Boekje '... en de storm bedaarde' door vlootaalmoezenier Rev. N. Geldens, 1944; 538; omslag
    - Gebedenboek voor allen, die hun vaderland dienen, te land, ter zee en in de lucht, samengesteld door kapitein L.A.M. Goossens O.F.M., aalmoezenier, 1946; 539; omslag
    - Ingebonden maandbladen G-3 van het Katholiek Thuisfront, 1950-1969; 540-549; 10 delen
      - 1950 - 1951, 540; deel
      - 1952 - 1953, 541; deel
      - 1954 - 1955, 542; deel
      - 1956 - 1957, 543; deel
      - 1958 - 1959, 544; deel
      - 1960 - 1961, 545; deel
      - 1962 - 1963, 546; deel
      - 1964 - 1965, 547; deel
      - 1966 - 1967, 548; deel
      - 1968 - 1969, 549; deel
    - Boekje 'En toch ....' door majoor aalmoezenier Hans Helmer, 1958; 550; omslag
    - Ingebonden maandbladen Contact, officiële mededelingen voor de Nederlandse aalmoezeniers, 1958-1973; 551-562; 12 delen
      - 1958, 551; deel
      - 1960, 552; deel
      - 1961, 553; deel
      - 1962, 554; deel
      - 1963, 555; deel
      - 1964, 556; deel
      - 1965, 557; deel
      - 1966, 558; deel
      - 1967, 559; deel
      - 1968, 560; deel
      - 1969, 561; deel
      - 1971 - 1973, 562; deel
    - Boek 'Een onderzoek betreffende de pastorale vorming van legeraalmoezeniers' met bijzondere aandacht voor aalmoezeniers van militaire hospitalen door H.J.M. Nouwen, 1960; 563; deel
    - Alfabetisch geordende verwijzingen naar bronnen en literatuur van dr. L.A.M. Goossens inzake alle aspecten van zijn onderzoek naar de geestelijke verzorging in de krijgsmacht, 1960-1975; 564; Pak
    - Kroniek 'Tien jaar katholiek militair vormingswerk', 1961; 565; omslag
    - Boekje 'Ontwikkeling en achtergronden van de geestelijke verzorging bij de krijgsmacht', 1966; 566; deel
    - Boekjes vanuit diverse bisdommen betreffende de pastorale zorg en samenwerking, 1967-1971; 567; omslag
    - Boekje van het bureau Hoofdvlootaalmoezenier 'Nieuwe accenten in de dogmatische opvatting van de priesterlijke dienst', 1969; 568; omslag
    - Katernen van het Kristelijke Onderofficierengemeenschap vicariaat bij de krijgsmacht betreffende de onderwerpen 'Vrede en Veiligheid', 'Wat moet je weten over de onderofficier', 'Gesprekstechnieken', 'Jeugd vandaag', 'Het bevel te voeren past de onderofficier', 1970; 569; omslag
    - Boekje van het Nationaal Katholiek Thuisfront 'Priester Aalmoezenier Zielzorg', 1970; 570; omslag
    - Boekje 'Humanistische geestelijke verzorging in de strijdkrachten nu en straks', 1970; 571; omslag
    - 'Notities uit mijn dagboek' door ds. A.L. van Melle als vlootpredikant aan boord van Hr.Ms. de Ruyter, 1971; 572; stuk
    - Artikelen en de daarbij gevoegde kopiën van een onderzoek door dr. L.A.M. Goossens over de geschiedenis van de geestelijke verzorging in de krijgsmacht vanaf de 19 eeuw tot heden, 1971-1975; 573; pak
      Nota bene: Met kopieën; met krantenartikelen
    - Ingebonden maandelijks pastoraal contactperiodiekje Binnenpraet, 1971-1976; 574-575; 2 delen
      - 1971 - 1973, 574; deel
      - 1974 - 1976, 575; deel
    - Aantekeningen inzake de martelaren van Gorkum, 1572 en het proces van kapitein Delvos, 1779, door dr. L.A.M. Goossens en het bureau Maritieme Historie van de Koninklijke Marine, 1972; 576; omslag
    - Boekje presentatie van de geestelijke verzorging bij de Koninklijke Marine aan de Admiraliteitsraad, 1973; 577; omslag
    - Boekje 'Willem van der Maden Aalmoezenier' door dr. L.A.M. Goossens en de daarbij verzamelde informatie over krijgsgevangenschap, 1974; 578; omslag
    - 'Benoeming van de vlootpastoor 1918' door dr. L.A.M. Goossens, uitgave van het Marineblad, 1974; 579; stuk
    - Boek 'De Koninklijke Marine en haar monument te Den Helder 1914-1922' door dr. L.A.M. Goossens, 1974; 580; deel
    - Boekje 'Wilem van der Maden aalmoezenier' door dr. L.A.M. Goossens uitgave van het Nationaal Katholiek Thuisfront, 1974; 581; omslag
    - Boekje 'Geestelijke verzorging Koninklijke Landmacht ontstaan en eerste ontwikkeling' door dr. L.A.M. Goossens, 1974; 582; omslag
    - Boekje 'Geestelijke verzorging Koninklijke Landmacht' door dr. L.A.M. Goossens, 1974; 583; deel
    - 'De pastoraal van de vlootaalmoezenier' door dr. L.A.M. Goossens, 1974; 584; stuk
    - Stage werkstuk 'Opleidingsonderzoek beroepsrecruten van het Korps Mariniers' door ltz.2 Arjen van Dijk, 1974; 585; omslag
    - Boekje 'Documentatie en informatie voor de aalmoezeniers' over de humanistische geestelijke verzorging in de krijgsmacht, 1974, 1977; 586; omslag
    - Boek 'Kristelijke Onderofficieren Gemeenschap', 1977; 587; omslag
    - Artikelen over de Tweede Wereldoorlog en de geestelijke verzorging, 1978-1980; 588; omslag
    - Artikelen, omschrijvingen en verwijzingen naar literatuur, waaronder 'De Missio Castrensis en de Missio Navalis' door L.A.M. Goossens betreffende religie en krijgsmacht tot en met de christelijke zeevaart, 1980; 589; omslag